臺灣臺中地方法院交通事件裁定　　　　 96年度交聲字第247號
原處分機關　交通部公路總局臺中區監理所
異　議　人
即受處分人　甲○○
上列異議人即受處分人因違反道路交通管理處罰條例案件，對於
交通部公路總局臺中區監理所民國九十六年二月二十六日所為之
裁決（原處分案號：中監違字第裁六０－ＧＣ0000000號
裁決書），聲明異議，本院裁定如下：
    主  　文
異議駁回。
    理  　由
一、原處分機關略以：異議人即受處分人甲○○（下稱受處分人
    ）於民國九十五年十一月三十日十四時五十五分許，駕駛車
    牌號碼九七二三－ＮＨ號自用小客車，在臺中市○○路因「
    闖紅燈」之違規事實，經臺中市警察局第五分局以中市警交
    字第ＧＣ0000000號舉發違反道路交通管理事件通知
    單當場舉發。嗣受處分人於指定日期前到案，以其係「紅燈
    右轉」並非「闖紅燈」為由提出申訴，原舉發機關函復略以
    「違規事實明確，依法舉發並無不符」，異議人不服再提出
    申訴，原舉發機關再函復略以「劉君由瀋陽路直行闖越路口
    紅燈，依法舉發並無不符」，異議人仍不服，原處分機關遂
    於九十六年二月二十六日以中監違字第裁六０－ＧＣ000
    0000號裁決書，依道路交通管理處罰條例第五十三條第
    一項之規定，裁處罰鍰新臺幣（下同）二千七百元，並依同
    法第六十三條第一項記違規點數三點，逾期則依裁決書處罰
    主文規定裁處，於法並無不合等語。
二、受處分人聲明異議意旨略以：受處分人於九十五年十一月三
    十日十四時五十五分許，駕駛車牌號碼九七二三－ＮＨ號自
    用小客車，行駛於臺中市○○路右轉熱河路口處，經警以舉
    發通知單當場舉發，惟伊係因由瀋陽路右轉熱河路而被警員
    攔下掣開罰單，伊是紅燈右轉並非闖紅燈，又伊紅燈右轉有
    錯願意受罰，但是否有闖紅燈之違規情事，請予查明，爰依
    法聲明異議，請求撤銷原處分云云。
三、按汽車駕駛人，行經有燈光號誌管制之交岔路口闖紅燈者，
    處新臺幣一千八百元以上五千四百元以下罰鍰；汽車駕駛人
    有五十三條之情形者，除依原條款處罰鍰外，並予記違規點
    數三點，道路交通管理處罰條例第五十三條第一項、第六十
    三條第一項第三款分別訂有明文。
四、本件受處分人甲○○固對於其於上開時、地，駕駛車牌號碼
　　九七二三－ＮＨ號自用小客車行經臺中市○○路與熱河路口
　　處之事實並不爭執，惟矢口否認有何闖紅燈之行為，並辯稱
　　：伊係因由瀋陽路右轉熱河路而被警員攔下掣開罰單，伊是
　　紅燈右轉並非闖紅燈云云。經查：
  (一)受處分人於九十五年十一月三十日十四時五十五分許，駕駛
    車牌號碼九七二三－ＮＨ號自用小客車，在臺中市○○路與
    熱河路因「闖紅燈」之違規事實，為警依法當場舉發等情，
    業據臺中市警察局第五分局九十六年一月二日中分五交字第
    ０九五００五四六０九號函說明：「．．．二、…；經查舉
    發員警指稱，陳述人確於上述時、地駕駛該汽車闖紅燈，經
    員警攔停並告知事由後，始依違反道路交通管理處罰條例第
    五十三條第一項掣單舉發，本案違規事實明確，本分局員警
    依法舉發並無不符．．．」等語，暨臺中市警察局第五分局
    九十六年二月一日中分五交字第０九六０００三一三三號函
    說明：「．．．二、…；經查舉發員警張威德指稱，於上述
    時、地發現劉君駕駛該汽車由瀋陽路直行闖越路口紅燈，經
    張員於近路口處攔停並告知事由後，始依違反道路交通管理
    處罰條例第五十三條第一項掣單舉發，而劉君當場並未提出
    異議即離去，本分局員警依法舉發並無不符．．．」等語明
    確，並有前揭原舉發機關書函二份、中市警交字第ＧＣ00
    00000號舉發違反道路交通管理事件通知單及裁決書各
    一份在卷可稽，是受處分人闖紅燈之違規事實，堪可認定。
  (二)且證人張威德即當時舉發之臺中市警察局第五分局文昌派出
    所警員於本院調查時到院證稱：「（問：當時舉發情形如何
    ？）當時我在附近巡邏，要從熱河路二段與瀋陽路交叉路口
    往崇德路方向走，經過交叉口時，當時熱河路為綠燈，另外
    一邊的瀋陽路是紅燈，我經過時看到前方有一部小客車，從
    瀋陽路闖紅燈要直行往昌平路方向去，我就上前攔阻並盤查
    」、「（問：本件為何你記得那麼清楚？）因為受處分人有
    來分局申訴三次，每來一次我就要說明一次」等語綦詳（見
    本院九十六年三月二十九日訊問筆錄）。受處分人雖於到庭
    時辯稱：「（問：你聲明異議理由為何？）我是紅燈右轉，
    不是闖紅燈」云云。惟證人張威德到院證稱時已明確表示：
    「（問：你確定她要直行嗎？還是有閃燈要往哪個方向去？
    ）她沒有作任何的閃燈，我認為她要直行，而且我攔下她的
    地方是熱河路與瀋陽路的中間，所以我才開她在熱河路上違
    規的單子，我當時有把她攔停在熱河路邊盤查」、「（問：
    她說她是紅燈右轉？）當時攔下來時，有告知她違規的項目
    ，製作違規罰單時有讓她簽名，內容她也有看到」、「（問
    ：她當時有無爭執她是紅燈右轉？）她看了罰單的內容後，
    並沒有異議，而且還有簽名，現在紅燈右轉也是要罰，只是
    罰款的數額不同」等語（見本院九十六年三月二十九日訊問
    筆錄），故受處分人所稱伊是紅燈右轉並非闖紅燈之辯解，
    尚非可採。從而，證人張威德在受處分人違規闖紅燈之情況
    下當場舉發，尚符合上開法律之規定。
  (三)另受處分人到庭時復辯稱：伊那天是從瀋陽路要轉熱河路，
    警員在紅燈前攔伊，伊有打方向燈，伊當時在簽收紅單時，
    沒有看清楚，所以就簽名等語（見本院九十六年三月二十九
    日訊問筆錄）。惟按交通警員製單舉發違反道路交通管理處
    罰條例所列之違規行為，係公務員基於職務上權力，依法就
    特定之具體事件所為具公法上效果之單方行政行為，基於公
    務員為公法上行為具有公信力之原則，該行政處分當可被推
    定為真正，本此公信原則，立法者乃賦予行政機關制定違反
    道路交通事件統一裁罰標準及處理細則，使執勤警員得當機
    處分以達其維護交通秩序、安全之行政目的。本件證人張威
    德對於受處分人違規之情節證述詳實明確，且受處分人迄今
    既未能提出任何關於舉發不實之事證，復查無任何證據足資
    證明執勤員警有何捏造事實違法取締之不法情事，執勤員警
    本於維護交通秩序、安全職責所為之舉發，自應受到合法、
    正確之推定，而得據以認定受處分人上開違規之事實。是受
    處分人至今亦無法提出任何對其有利之證據供本院參酌，而
    僅空言指摘原舉發不當，亦屬無據。
五、綜上所述，受處分人確有闖紅燈，而違反道路交通管理處罰
　　條例第五十三條第一項之情事，洵堪認定。原處分機關援引
　　首揭規定，對於受處分人裁處罰鍰二千七百元，並記違規點
　　數三點，逾期則依裁決書處罰主文規定處罰，並無違誤。從
　　而，本件聲明異議為無理由，應予駁回。
據上論斷，應依道路交通管理處罰條例第八十七條第二項、道路
交通案件處理辦法第十九條，裁定如主文。
中　　華　　民　　國　　96　　年　　 4　　月　　30　　日
                  交通法庭  　法　官　 林學晴
以上正本證明與原本無異。
如不服本裁定，應於送達後五日內向本院提出抗告狀（須附繕本
）。
                              書記官　 賴淵瀛
中　　華　　民　　國　　96　　年　　 4　　月　　30　　日
